最高法院刑事判決　　　　　　　　　　　　　　　九十一年度台上字第三七九三號
　　上 訴 人　乙○○
　　　　　　　甲○○
右上訴人等因妨害公務案件，不服台灣高等法院台南分院中華民國八十九年四月十二
日第二審判決（八十九年度上訴字第三二○號，起訴案號：台灣台南地方法院檢察署
八十八年度偵字第一二五四六號），提起上訴，本院判決如左：
    主  文
上訴駁回。
    理  由
按刑事訴訟法第三百七十七條規定：上訴於第三審法院，非以判決違背法令為理由，
不得為之。是提起第三審上訴，應以原判決違背法令為理由，係屬法定要件。如果上
訴理由狀並未依據卷內訴訟資料，具體指摘原判決不適用何種法則或如何適用不當，
或所指摘原判決違法情事，顯與法律規定得為第三審上訴理由之違法情形，不相適合
時，均應認其上訴為違背法律上之程式，予以駁回。本件原判決維持第一審論處上訴
人乙○○、甲○○共同損壞公務員職務上掌管之物品罪刑之判決，駁回其在第二審之
上訴。已詳敘乙○○於民國八十八年十月十日下午一時四十五分許，駕駛攪拌混凝土
車搭載甲○○，在台南市○○路○段一巷五十六號前為台南市警察局第五分局警員周
妙霖、蕭玄益查獲超載，填載違反道路交通事件通知單。詎乙○○與甲○○基於共同
之犯意聯絡，當場先由乙○○辱罵警員「幹你祖母」及「王八蛋」；甲○○繼而幫腔
辱罵「幹你娘」、「你是什麼東西」等語，並向蕭玄益吐口水，再以其所穿著之高跟
鞋毆打蕭玄益，致其右側臉頰撕裂傷，復以高跟鞋敲打巡邏車引擎蓋及蒐證錄音機，
致錄音機損毀等情。係綜核證人蕭玄益、周妙霖、陳玲怡之證詞，勘驗筆錄、國立成
功大學醫學院附設醫院診斷證明書、警車毀損相片、錄音機、錄音帶暨扣案之高跟鞋
等卷內資料為其所憑之證據及認定之理由。而以案發地點係在光天化日之通衢大道上
，有眾多民眾圍觀，執勤警察不可能以非法手段執行公務。上訴人等所辯：係警察把
乙○○拉下車，將皮帶拉斷，褲子褪至膝蓋，伊二人未毆警、砸車或毀損錄音機等行
為，是警察栽贓云云，為卸責飾詞，無足採信，亦於理由內逐一指駁及說明。所為論
斷，俱有卷內證據資料足憑，從形式上觀察，原判決並無違背法令之情形存在。查證
人之陳述有部分前後不符，或相互間有所歧異時，究竟何者為可採，法院仍得本其自
由心證予以斟酌，非謂一有不符或矛盾，即應認其全部均為不可採信；若其基本事實
之陳述，果與真實性無礙時，則仍非不得予以採信。證人蕭玄益、周妙霖、陳玲怡對
案發經過細節之陳述有部分稍有不符，然其就上訴人妨害公務基本事實之陳述，則無
異致，原審採為犯罪事實之憑據，自無違法可言。又刑事訴訟法第三百七十九條第十
款所稱「依本法應於審判期日調查之證據」，乃指該證據在客觀上為法院認定事實及
適用法律之基礎者而言，若非上述情形之證據，其未予調查者，本不屬於上開條款之
範圍，自不得據為提起第三審上訴之適法理由。證人陳玲怡當日未戴安全帽，警方有
無取締告發？與本件待證事項無關，不具調查之必要性，原審未予調查，尤無應於審
判期日調查之證據未予調查之違法之處。末查證據之取捨及證據之證明力如何，均屬
事實審法院得自由裁量、判斷之職權，苟其此項裁量、判斷，並不悖乎通常一般之人
日常生活經驗之定則或論理法則，又於判決內論其何以作此判斷之心證理由者，即
不得任意指摘其為違法，據為提起第三審上訴之合法理由。上訴意旨置原判決上開明
確論斷於不顧，對原審取捨證據及證據證明力判斷之審判職權行使，任憑己見，再事
爭執：國立成功大學醫學院附設醫院診斷證明書、警車毀損相片及蕭玄益所提出之案
發經過報告書均屬不實云云。然其所指摘者均為單純事實上之爭辯，要非適法之第三
審上訴理由。是上訴意旨所指摘原判決違法情事，顯與法律規定得為第三審上訴理由
之違法情形，不相適合。揆諸首開說明，其上訴為違背法律上之程式，應予駁回。
據上論結，應依刑事訴訟法第三百九十五條前段，判決如主文。
中      華      民      國    九十一    年      七      月     十一     日
                              最高法院刑事第四庭
                                  審判長法官  紀  俊  乾
                                        法官  黃  正  興
                                        法官  劉  介  民
                                        法官  陳  東  誥
                                        法官  孫  增  同
      右正本證明與原本無異
                                              書  記  官
中      華      民      國    九十一    年      七      月     十六     日
